臺灣高雄地方法院刑事判決　　　　　　　　　　　　　九十年度訴字第一七八六號
　　公　訴　人　臺灣高雄地方法院檢察署檢察官
　　被　　　告　乙○○
右列被告因毒品危害防制條例案件，經檢察官提起公訴（九十年度偵字第四四三一號
），本院判決如左：
    主  文
乙○○連續轉讓第二級毒品，累犯，處有期徒刑壹年。
    事  實
一、乙○○曾於民國八十四年間，因違反肅清煙毒條例案件，經法院判處有期徒刑十
    月確定，甫於八十五年六月十二日執行完畢，詎仍不知警惕。竟基於轉讓第二級
    毒品安非他命之概括犯意，於八十九年十一月二十日起至同年十二月二十一日止
    ，連續五次在甲○○位於高雄市○○街二十一號五樓之十住處，轉讓第二級毒品
    安非他命供甲○○吸食，每次約○‧○五公克。嗣於同年十二月二十一日十八時
    三十分許，乙○○因另案通緝在上址被警查獲，並於同年月二十八日甲○○因另
    持有毒品案為警逮捕而供出上情。
二、案經高雄市政府警察局刑警大隊報告臺灣高雄地方法院檢察署檢察官偵查起訴。
    理  由
一、訊據被告乙○○堅詞否認有何轉讓第二級毒品安非他命之犯行，辯稱：僅曾在上
    址點燃安非他命吸食時，與甲○○一起吸用，並未轉讓安非他命予甲○○等語。
    經查：
    （一）右揭事實業據證人甲○○於本院審理中指述綦詳，證人甲○○證稱：「我
          沒有向他購買安非他命，只是我們一起吸用，有時他點燃之後我們一起吸
          ，有時他會拿少許安非他命給我，我再自己點燃來吸，‧‧‧他是從八十
          九年十一月中旬到我家住，一直到十二月二十一日我報警來抓，之間共拿
          安非他命給我施用五次。」等語（見本院九十年十月二十三日筆錄）。
    （二）又證人甲○○於警訊中經訊及被告有無提供或販賣安非他命供其吸食時，
          固證稱：「他來我家住一個多月了，平時我沒錢時都是他提供安非他命給
          我吸食，在本月中旬時我母親給我新台幣三千元，我才向乙○○購買安非
          他命，分四次向乙○○購買，每次以四百元購買約二泡的量。」等語（見
          八十九年十二月二十八日警訊筆錄）。嗣於檢察官偵訊中又改稱：「有的
          （指被告有販賣安非他命給他），但因他住我家，所以沒有跟我收錢」等
          語（見偵查卷第三二頁背面筆錄）。所為證言雖與警訊中證述之情節相左
          ，惟關於被告曾無償提供安非他命供其施用等情，則前後均為一致。從而
          證人於本院審理中復證稱被告無償提供安非他命供其吸食等情，自堪可採
          。
    （三）被告於本院審理中固辯稱：「是他（指甲○○）看到我在吸食安非他命，
          他自己跑過來的。」等語，惟同時亦不諱言：「我是把安非他命放在玻璃
          罐裡面，用打火機在罐子下面燒，輪到他吸的時候，由甲○○自己拿著玻
          璃罐點燃打火機在下面燒。二人以此方式輪流吸食，每次二人共同吸食約
          ○‧一公克，每次都是我先吸，再拿給他吸，每個人大概都可以輪一、二
          次，時間共約一、二分鐘。」等語（見本院九十一年二月七日筆錄）。足
          證，被告將吸食器拿給甲○○時，該吸食器上顯然尚有安非他命殘渣，否
          則甲○○何須自行以打火機點燃吸食。是被告絕非僅係單純點燃安非他命
          後，與甲○○共同吸食。另被告於本院九十年十二月二十日審理中亦供稱
          ：「安非他命是我放在他（指甲○○）家裡面，他自己拿來吸食的，不是
          我拿給他的等語。」縱為屬實，則因被告平時即有拿安非他命予甲○○施
          用之習慣，從而甲○○拿取被告之安非他命吸食，自亦不違反其本意。況
          安非他命屬第二級毒品，單純持有即構成犯罪，衡情，被告必當將之藏匿
          於隱蔽之處，若非被告事前告知或默許，甲○○豈能輕易取得被告之安非
          他命吸食，是被告顯有轉讓安非他命予甲○○之犯意甚明。
    （四）又被告供稱自八十九年十一月二十日左右至同年十二月二十八日與甲○○
          一起吸食，惟查：被告於八十九年十二月二十一日即在上址為警逮捕，有
          警訊筆錄在卷可按，是被告轉讓安非他命之犯罪時間，應為八十九年十一
          月二十日起至同年十二月二十一日止。又被告轉讓安非他命之方式，固有
          將安非他命置於吸食器上，再輪流與甲○○點燃吸食，及逕由甲○○取得
          安非他命後，由甲○○自己點燃吸食二種情形，惟被告僅供稱以前者方式
          轉讓安非他命約五次（見本院九十一年三月二十日筆錄），至於以後者方
          式轉讓安非他命之次數則無法確定，而證人甲○○亦證稱被告曾拿安非他
          命五次供其施用（已如前述），是以最有利於被告之計算，及參酌其他卷
          證資料可信性之擔保程度，應認被告轉讓安非他命之次數為五次。再被告
          供稱其每次與甲○○輪流施用的量約○‧一公克，已如前述，既是輪流吸
          食，則被告每次轉讓予甲○○之安非他命，應認約為○‧○五公克為當。
二、綜上所述，被告所為辯解顯不足為採，本件事證明確，被告犯行堪認定。
三、核被告所為係犯毒品危害防制條例第八條第二項之轉讓第二級毒品罪。被告持有
    毒品之低度行為，應為轉讓毒品之高度行為所吸收，不另論罪。被告先後多次轉
    讓毒品之行為，時間緊接，手法相同，觸犯構成要件相同之罪，顯係基於概括犯
    意為之，為連續犯，應刑法第五十六條之規定論以一罪，並依法加重其刑。又被
    告曾於八十四年間，因違反肅清煙毒條例案件，經法院判處有期徒刑十月確定，
    甫於八十五年六月十二日執行完畢，此有台灣高等法院被告全國前案紀錄表及台
    灣高雄地方法院檢察署刑案資料查註紀錄表各一份在卷可佐，其前受有期徒刑之
    執行完畢後，五年內再犯本件最重本刑為有期徒刑以上之罪，為累犯，應依刑法
    第四十七條之規定，遞加重其刑。爰審酌被告轉讓毒品予他人施用，業係戕害他
    人之行為，且轉讓之次數非少，惟念其亦未恃此牟利等一切情狀，量處如主文所
    示之刑。
四、另公訴人對於被告自八十九年十一月二十日起至十一月三十日止轉讓毒品之犯行
    ，固未起訴，惟此部分之行為，與起訴部分之行為，時間緊接，手法相同，且觸
    犯相同之罪名，顯係基於概括犯意為之，自具有連續犯之裁判上一罪之關係，本
    院自當併予審理。又扣得之安非他命○‧六公克，證人甲○○於警訊中已供稱係
    向「王桂華」所買（見八十九年十二月二十八日警訊筆錄），不能證明係被告轉
    讓予甲○○之毒品，且亦非扣押於本案之違禁物，爰不另為沒收之諭知，均附此
    敘明。
據上論斷，應依刑事訴訟法第二百九十九條第一項前段，毒品危害防制條例第八條第
二項，刑法第十一條前段、第五十六條、第四十七條，判決如主文。
中      華      民      國      九十一      年      三    月    二十九  日
                                  臺灣高雄地方法院刑事第二庭
                                      審判長法  官  高榮宏
  法  官  劉定安
                                            法  官  高英賓
右正本證明與原本無異。
如不服本判決，應於判決送達後十日內，向本院提出上訴狀。
                                            書記官  林雯琪
中      華      民      國      九十一      年      三    月    二十九  日
附錄論罪科刑法條：
毒品危害防制條例第八條
轉讓第一級毒品者，處一年以上七年以下有期徒刑，得併科新台幣一百萬
元以下罰金。
轉讓第二級毒品者，處六月以上五年以下有期徒刑，得併科新台幣七十萬
元以下罰金。
轉讓第三級毒品者，處三年以下有期徒刑，得併科新台幣三十萬元以下罰
金。
前三項之未遂犯罰之。
